【裁判字號】    97,裁,3765
【裁判日期】    970724
【裁判案由】    水土保持法
【裁判全文】
最  高  行  政  法  院  裁  定
                                      97年度裁字第3765號
上  訴  人  甲○○
被 上訴 人  苗栗縣政府
代  表  人  乙○○
上列當事人間水土保持法事件，上訴人對於中華民國97年4月29
日臺中高等行政法院96年度訴字第237號判決，提起上訴，本院
裁定如下：
    主  文
上訴駁回。
上訴審訴訟費用由上訴人負擔。
    理  由
一、按對於高等行政法院判決之上訴，非以其違背法令為理由，
    不得為之，行政訴訟法第242條定有明文。依同法第243條第
    1項規定，判決不適用法規或適用不當者，為違背法令；而
    判決有同條第2項所列各款情形之一者，為當然違背法令。
    是當事人對於高等行政法院判決上訴，如依行政訴訟法第24
    3條第1項規定，以高等行政法院判決有不適用法規或適用不
    當為理由時，其上訴狀或理由書應有具體之指摘，並揭示該
    法規之條項或其內容；若係成文法以外之法則，應揭示該法
    則之旨趣；倘為司法院解釋或本院之判例，則應揭示該判解
    之字號或其內容。如以行政訴訟法第243條第2項所列各款情
    形為理由時，其上訴狀或理由書，應揭示合於該條項各款之
    事實。上訴狀或理由書如未依此項方法表明，或其所表明者
    與上開法條規定不合時，即難認為已對高等行政法院判決之
    違背法令有具體之指摘，其上訴自難認為合法。
二、本件上訴人對於高等行政法院判決上訴，係以：系爭處分與
    行政程序法第5條規定有悖，原判決未慮及此，實有疏漏，
    為判決不適用法規。又行政院農業委員會民國90年10月11日
    農林字第900151073號函係指「山坡地未經合法申請核准而
    擅自興建」之情形，與本件顯有不同，原判決逕為援引，為
    判決不適用法規之違法。再者，原判決對於上訴人主張非擅
    自施作項目與停工要件不符、系爭處分未記載其法令依據、
    用機械怪手執行整坡作業非法所不許，以及「擋土牆」與「
    駁坎」之定義不同，本件安全措施屬「駁坎」非「擋土牆」
    等重要攻擊防禦方法，未表示其法律上意見，實為判決不備
    理由之違法等語，為其理由。本院按原判決認上訴人現場施
    作之作業道、擋土牆等與原擬具並經核准之簡易水土保持申
    報書不同，所施作內容，其作業道之修正增減已超過原計畫
    10%，各單項水土保持設施之增減亦超過20%，依水土保持計
    畫審核監督辦法第19條之規定，即應依法辦理變更申請，縱
    使於清除原有農作後發現不利於水土保持之維護，亦應經核
    准變更後始得施作。惟上訴人卻先行施作，自有未依核准之
    簡易水土保持申報書實施水土保持之處理與維護之情事，被
    上訴人依水土保持法第33條第1項第2款之規定據以裁處新臺
    幣6萬元罰鍰，命其立即停止一切違法開發行為，並視其開
    挖情節另函要求立即停止一切施工行為，限期於95年12月20
    日內檢送相關專業技師簽證之區內檢討改正及安全穩定報告
    書俾據以另訂改正期限，訴願決定予以維持，並無不合，業
    於理由中詳予論述。上訴意旨雖以原判決有違背法令為由，
    惟核其上訴狀內容，係就原審取捨證據、認定事實之職權行
    使，指摘其為不當，並就原審已論斷者，泛言未論斷，或就
    原審所為論斷，泛言其論斷矛盾，而非具體說明其有何不適
    用法規或適用不當之情形，並揭示該法規或條項或其內容，
    及合於有行政訴訟法第243條第2項所列各款之事實，難認對
    原判決之如何違背法令已有具體之指摘。依首開規定及說明
    ，應認其上訴為不合法。
三、據上論結，本件上訴為不合法。依行政訴訟法第249條第1項
    前段、第104條、民事訴訟法第95條、第78條，裁定如主文
    。
中    華    民    國    97    年    7     月    24    日
                    最高行政法院第五庭
                        審判長法官  劉  鑫  楨
                              法官  王  德  麟
                              法官  黃  淑  玲
                              法官  劉  介  中
                              法官  吳  慧  娟
以  上  正  本  證  明  與  原  本  無  異
中    華    民    國    97    年    7     月    24    日
                              書記官  王  史  民


司法院資訊處製作；財團法人民間司法改革基金會備份。
